# 请教陈版：租金计算

提问人：跨度防护 时间：2018-05-16 01:26:10
存在免租期的长期租赁合同需要按照直线法摊到每年应计提的租金；那么如果不存在免租期，租赁期限 10 年，每年的租金均不一样，比如 2017 年 3 月-2018年 3 月 10 万、 2018 年 4 月-2019年 3 月 13 万，一直到 2027 年。这种情况下需要按照直线法确认每年租金吗？
还是按如下方法：如 2018 年租金使用 2017 年 10 万的一部分、使用 2018 年 13 万一部分？

回答人：chenyiwei
经营租赁的租金（或有租金除外，下同）应在整个“不可撤销租赁期”（见租赁准则第七条定义）内采用直线法（理论上如其他方法更为系统合理的，也可采用其他方法，但实务中少见）分摊，确认为各期的租金收入或支出。并不是只有在存在免租期或经营租赁激励措施时才需要直线分摊。

提问人：heshoucheng 时间：2018-05-16 17:13:07
请教陈版，您的意思是像帖子所述情况合同约定房租逐年增长需要按照直线法分摊房租计提吗？ 但是实际情况下房租确实是逐年增长的。

回答人：chenyiwei
租金逐年调整，且满足“不可撤销租赁期”条件时，应该将该不可撤销租赁期内的租金总额在该期间内直线分摊确认各期的租金收入或成本。